臺灣臺南地方法院刑事判決
110年度交易字第433號
公  訴  人  臺灣臺南地方檢察署檢察官
被      告  陳志男




上列被告因公共危險案件，經檢察官提起公訴（110年度偵字第8
087號），被告於審理時為有罪之陳述，本院告知被告簡式審判
程序之旨，並聽取雙方當事人之意見後，裁定依簡式審判程序進
行，並判決如下：
    主  文
陳志男犯服用酒類致不能安全駕駛動力交通工具罪，累犯，處有
期徒刑肆月，如易科罰金，以新臺幣壹仟元折算壹日。並應於刑
之執行前，令入相當處所，施以禁戒捌月。
    事實及理由
一、本件的犯罪事實、證據以及適用的法律，除了證據部分增加
    「被告於本院審理時的自白」外，都引用檢察官起訴書（如
    附件）的記載。
　　
二、量刑說明：
  1.本案是被告第8次酒後駕車被警察查獲。前7次情形分別是：
   ①89年12月21日，騎乘機車，酒測值0.9毫克/每公升(下同)，
     判處拘役55日，以易科罰金執行。
   ②92年4月26日，駕駛自小客車，酒測值0.96，判刑2月，以易
     科罰金執行。
   ③95年11月15日，駕駛自小貨車，酒測值1.05，判刑7月，入
     監執行。
   ④98年6月30日，騎乘機車，酒測值1.23，判刑7月，入監執行
     。
   ⑤108年1月22日，騎乘電動自行車，酒測值1.4，判刑6月，入
     監執行。
   ⑥108年3月14日，騎乘電動自行車，酒測值1.39，判刑6月，
     併科罰金新臺幣30,000元，徒刑部分入監執行，罰金部分
     以易服勞役執行(此案使本案構成應該加重量刑的累犯)。
   ⑦109年9月17日，騎乘電動自行車，酒測值1.2，法院審理中
     （被告另有第9次酒後騎乘電動自行車被警察查獲的紀錄：
     110年7月8日，騎乘電動自行車，酒測值1.18，判刑1年，
     尚未執行）。
  2.從以上的說明可知，被告多次酒駕犯罪，且酒測都非常高（
    大部分數值超過1）。雖從第5次之後，已見被告刻意選擇對
    其他用路人危害風險較低的電動自行車。但參考被告陳述他
    不喝酒時「做夢會有想要喝酒的感覺」，可以認為他確實有
    酗酒的習慣，且進入監獄執行有期徒刑，無法遏阻或導正他
    酒後駕車的行為。
  3.考量上述各點，再參考被告的年齡、職業、家庭狀況、犯罪
    後承認犯罪態度良好等情況，本院決定將被告大部分應執行
    的刑罰，改以刑法第89條第1項的禁戒（強制戒酒）處分，
    希望有助於改善被告酗酒的習性，為其他用路人及被告爭取
    些許安全的期待。

三、依照以上的說明，本院決定依據刑事訴訟法第299條第1項前
    段、第273條之1第1項、第310條之2、第454條第2項等規定
    ，判處上述刑罰。
　　
本案經檢察官黃淑妤提起公訴、檢察官吳梓榕及黃信勇到庭執行
職務。

中　　華　　民　　國　　110 　年　　11　　月　　24　　日
　　　　　　　　　刑事第十庭    法　官　陳欽賢
以上正本證明與原本無異。
如不服本判決應於收受本判後20日內向本院提出上訴書狀，並應
敘述具體理由。其未敘述上訴理由者，應於上訴期間屆滿後20日
內向本院補提理由書狀（均須按他造當事人之人數附繕本）「切
勿逕送上級法院」。
  　　　　　　　　　　　　　　　書記官　劉庭君
中　　華　　民　　國　　110 　年　　11　　月　　24　　日
附錄本案論罪科刑法條全文：
中華民國刑法第185條之3第1項第1款
駕駛動力交通工具而有下列情形之一者，處2年以下有期徒刑，
得併科20萬元以下罰金：
一、吐氣所含酒精濃度達每公升零點二五毫克或血液中酒精濃度
    達百分之零點零五以上。 
附件：
臺灣臺南地方檢察署檢察官起訴書
                                     110年度偵字第8087號
　　被　　　告　陳志男
上列被告因公共危險案件，已經偵查終結，認應該提起公訴，茲
將犯罪事實及證據並所犯法條分敘如下：
　　　　犯罪事實
一、陳志男曾因酒醉駕車之公共危險案件，經臺灣臺南地方法院
    分別判處有期徒刑6月、6月（併科罰金新臺幣3萬元）確定
    ，並經定應執行刑有期徒刑10月，於109年6月7日縮短刑期
    執行完畢。竟仍不知悔改，於109年3月13日7時至8時20分許
    ，在臺南市歸仁區文化中心工地內飲用保力達酒1 瓶後，仍
    騎乘電動自行車行駛於市區道路。後來於同日8時40分許，
    行經臺南市○○區○○路000號前，不慎與金彥德所騎乘之車牌
    號碼000-0000號重型機車發生碰撞(所涉過失傷害部分未據
    金彥德提出告訴)，陳志男因此受傷而前往高雄榮民總醫院
    台南分院就醫，員警並於同日9時52分許，前往上開醫院對
    其施以酒精濃度檢測，測試陳志男吐氣之酒精濃度為每公升
    1.30毫克而查獲。
二、案經臺南市政府警察局歸仁分局移送偵辦。
　　　　證據並所犯法條
一、上述犯罪事實，已由被告陳志男於警詢時坦白承認，核與證
    人金彥德於警詢時及偵查中所證述之情節相符，且有臺南市
    政府警察局歸仁分局道路交通事故當事人酒精測定紀錄表、
    財團法人台灣電子檢驗中心呼氣酒精測試器檢定合格證書、
    臺南市政府警察局舉發違反道路交通管理事件通知單、道路
    交通事故現場圖、道路交通事故調查報告表㈠、㈡各1 份及現
    場照片數張在卷可資佐證，被告罪嫌堪予認定。
二、核被告所為，係犯刑法第185條之3第1項第1款之公共危險罪
    嫌。被告有如犯罪事實欄所載論罪科刑及執行紀錄，有其全
    國刑案資料查註紀錄表在卷可按，其於受有期徒刑之執行完
    畢後5年內，故意再犯本件有期徒刑以上之罪，為累犯，請
    依刑法第47條第1項之規定加重其刑。
三、依刑事訴訟法第251條第1項提起公訴。
　　此　致
臺灣臺南地方法院
中　　華　　民　　國　 110　　年　　4 　　月　　22　　日
                              檢察官   黃淑妤
中　　華　　民　　國　 110　　年　  4 　  月　　29　　日
                              書記官   曾敏娟